【裁判字號】    99,易,951
【裁判日期】    991029
【裁判案由】    竊盜
【裁判全文】
臺灣彰化地方法院刑事判決               99年度易字第951號
公  訴  人  臺灣彰化地方法院檢察署檢察官
被      告  乙○○
上列被告因竊盜案件，經檢察官提起公訴（99年度偵字第7419號
），本院判決如下：
    主  文
乙○○竊盜，累犯，處有期徒刑陸月，如易科罰金，以新台幣壹
元折算壹日。
    事  實
一、乙○○前因施用毒品案件，經臺灣板橋地方法院以97年度訴
    字第3489號判處有期徒刑9月確定，復因持有毒品案件，經
    本院於97年度彰簡字第1227號判處有期徒刑3月確定，上開2
    案，經本院裁定應執行有期徒刑11月確定，甫於民國98 年
    11月6日縮短刑期執行完畢。詎其猶不知悔改，竟意圖為自
    己不法之所有，於99年7月18日18時30分許，由不知情之賴
    永壽（涉犯竊盜部分，經臺灣彰化地方法院檢察署檢察官另
    案不起訴處分），騎乘乙○○所有之車牌號碼K6N-271號重
    型機車（改懸掛黃麗梅所有之車牌號碼N9R-265號重型機車
    車牌1面，乙○○此部分所涉竊取車牌之犯行，經臺灣彰化
    地方法院檢察署檢察官另案提起公訴）搭載乙○○，途經彰
    化縣永靖鄉○○路與永寧街口時，乙○○藉問路之機會，趁
    甲○○疏未注意之際，徒手竊取甲○○所有放置於車號TSK-
    607號輕型機車置物籃內之皮包1個（內有身分證、機車駕照
    、機車行照及健保卡各1張、信用卡5張、永靖鄉農會金融卡
    1張、現金新臺幣《下同》7500元等物），得手後，隨即逃
    逸離去。乙○○並於行車途中，將竊得之上開皮包連同證件
    、金融卡等物丟棄在沿路某處草叢中，至於所竊得之現金
    7500元則供己花用殆盡。嗣經警調閱路口監視器而循線查獲
    上情。
二、案經彰化縣警察局員林分局報告臺灣彰化地方法院檢察署檢
    察官偵查起訴。
    理  由
一、本案被告乙○○所犯係屬刑事訴訟法第376條第2款所列之刑
    法第320條之竊盜罪，本院爰依同法第284條之1之規定行獨
    任審判。
二、按被告以外之人（包括證人、鑑定人、告訴人、被害人及共
    同被告等）於審判外之陳述雖不符刑事訴訟法第159條之1至
    之4等四條之規定，而經當事人於審判程序同意作為證據，
    法院審酌該言詞陳述或書面陳述作成時之情況，認為適當者
    ，亦得為證據；當事人、代理人或辯護人於法院調查證據時
    ，知有刑事訴訟法第159條第1項不得為證據之情形，而未於
    言詞辯論終結前聲明異議者，視為有前項之同意，同法第15
    9條之5定有明文。立法意旨在於傳聞證據未經當事人之反對
    詰問予以核實，原則上先予排除。惟若當事人已放棄反對詰
    問權，於審判程序中表明同意該等傳聞證據可作為證據；或
    於言詞辯論終結前未聲明異議，基於尊重當事人對傳聞證據
    之處分權，及證據資料愈豐富，愈有助於真實發見之理念，
    且強化言詞辯論主義，使訴訟程序得以順暢進行，上開傳聞
    證據亦均具有證據能力。查檢察官、被告對於本案卷內相關
    證人之證述、文書卷證資料，有何不得為證據之情形，並未
    於本院言詞辯論終結前聲明異議，且有關本案證人之證述、
    文書卷證資料亦經本院於審理期日逐一提示、朗讀，並告以
    要旨，檢察官及被告對證據資料均表示無意見，本院審酌相
    關證人證述筆錄製成、文書卷證資料取得，並無證據顯示有
    何違背程序規定情事，依據上揭說明，均應具有證據能力。
三、上開犯罪事實，業據被告乙○○於偵查中及本院審理時坦承
    不諱，核與證人即同案被告賴永壽於警詢、偵查中之證言及
    被害人甲○○於警詢中之指訴相符，並有監視錄影翻拍照片
    、機車照片、安全帽照片各1份在卷可資佐證，足認被告曾
    文逢之自白核與事實相符。從而，本件事證明確，被告犯行
    洵堪認定。
四、核被告乙○○所為，係犯刑法第320條第1項之竊盜罪。查被
    告前因施用毒品案件，經臺灣板橋地方法院以97年度訴字第
    3489號判處有期徒刑9月確定，復因持有毒品案件，經本院
    於97年度彰簡字第1227號判處有期徒刑3月確定，上開2 案
    ，經本院裁定應執行期徒刑11月確定，於98年11月6日縮短
    刑期執行完畢，有臺灣高等法院被告前案紀錄表在卷可參，
    其於5年內故意再犯本件有期徒刑以上之罪，為累犯，應依
    刑法第47條第1項之規定，加重其刑。爰審酌被告前有贓物
    、毒品等前科，素行非佳，又其正值青壯年，卻不思以正途
    謀取財物，為滿足自己私慾，圖以不勞而獲之方式竊取他人
    財物，行為殊不足取，然其於偵查中及本院審理時坦承犯行
    ，犯後態度尚佳，暨考量其智識程度、生活狀況、犯罪目的
    、動機及犯罪手段平和等一切情狀，量處如主文所示之刑，
    並諭知易科罰金之折算標準，以資懲儆。
據上論斷，應依刑事訴訟法第299條第1項前段、刑法第320條第
1項、第47條第1項、第41條第1項前段、刑法施行法第1條之1，
判決如主文。
本案經檢察官劉欣雅到庭執行職務。
中    華    民    國    99    年    10    月    29    日
                        刑事第六庭    法  官  黃玉琪
以上正本證明與原本無異。
如不服本判決，應於收受判決後10日內向本院提出上訴書狀，並
應敘述具體理由；其未敘述上訴理由者，應於上訴期間屆滿後20
日內向本院補提理由書（均須按他造當事人之人數附繕本「切勿
逕送上級法院」）。
告訴人或被害人對於判決如有不服具備理由請求檢察官上訴者，
其上訴期間之計算係以檢察官收受判決正本之日期為準。
中    華    民    國    99    年    10    月    29    日
                                      書記官  黃得翔
附錄本案論罪科刑法條全文：
中華民國刑法第320條
（普通竊盜罪、竊佔罪）
意圖為自己或第三人不法之所有，而竊取他人之動產者，為竊盜
罪，處5  年以下有期徒刑、拘役或 5 百元以下罰金。
意圖為自己或第三人不法之利益，而竊佔他人之不動產者，依前
項之規定處斷。
前二項之未遂犯罰之。

司法院資訊處製作；財團法人民間司法改革基金會備份。
